臺灣桃園地方法院刑事判決
111年度金訴字第285號
公  訴  人  臺灣桃園地方檢察署檢察官 
被      告  江逸翔


選任辯護人  王建元律師
上列被告因詐欺等案件，經檢察官提起公訴（110年度偵字第365
07號、第37419號、第38333號、第39404號、第43843號）及移送
併辦（111年度偵字第10416號、第12526號），本院判決如下：
    主  文
江逸翔犯三人以上共同詐欺取財罪，共捌罪，各處有期徒刑壹年
貳月。應執行有期徒刑貳年。緩刑伍年，緩刑期間付保護管束，
並應於本判決確定之日起參年內，向指定之政府機關、政府機構
、行政法人、社區或其他符合公益目的之機構或團體，提供貳佰
肆拾小時之義務勞務。
    事  實
一、江逸翔可預見提供金融機構帳戶予他人使用並依他人指示進
    行提款，足以使他人取得詐欺之犯罪所得並掩飾或隱匿該財
    產犯罪所得之財物，竟與其胞弟江建俞（通緝中）及其等所
    屬詐欺集團成員，共同意圖為自己不法所有，基於參與犯罪
    組織、3人以上共同犯詐欺取財、洗錢之犯意聯絡，共組詐
    欺犯罪集團組織。江逸翔先於民國110年5月間某日，依江建
    俞之指示，將其所有之國泰世華商業銀行（下稱國泰世華）
    帳號000000000000號帳戶、中華郵政股份有限公司（下稱郵
    局）帳號00000000000000號帳戶、台新國際商業銀行（下稱
    台新銀行）帳號00000000000000號帳戶資料提供予江建俞使
    用。嗣其等所屬之詐欺集團成員取得上開國泰世華、台新銀
    行、郵局帳戶資料後，即於如附表一所示之時間，以如附表
    一所示之方式實施詐術，致劉玉禪、謝佩珊、侯佩妘、劉韋
    均、蔡美美、張秀蓮、林雨蓁、李佳蓉陷於錯誤，分別將如
    附表一所示之款項，匯入如附表一所示之帳戶內。其後，江
    逸翔再依江建俞之指示，於附表二編號一至六、八至十二所
    示之時、地，提領如附表二編號一至六、八至十二所示之款
    項後(附表二編號七則是再轉帳至上開國泰世華帳戶)，再依
    江建俞之指示，至江建俞指定之地點，交付予江建俞指定之
    人，使劉玉禪、謝佩珊、侯佩妘、劉韋均、蔡美美、張秀蓮
    、林雨蓁、李佳蓉及受理偵辦之檢警均不易追查，而以此方
    式掩飾詐欺犯罪所得。嗣劉玉禪、謝佩珊、侯佩妘、劉韋均
    、蔡美美、張秀蓮、林雨蓁、李佳蓉察覺有異，經報請警方
    處理而循線查獲後，始悉上情。
二、案經謝佩珊、侯佩妘、劉韋均、蔡美美、張秀蓮、林雨蓁訴
    由臺中市政府警察局太平分局、臺北市政府警察局士林分局
    、彰化縣警察局田中分局、新北市政府警察局板橋分局報請
    臺灣桃園地方檢察署檢察官偵查起訴。
    理  由
壹、程序方面：
一、關於違反組織犯罪防制條例之供述證據之部分：按組織犯罪
    防制條例第12條第1 項中段規定：「訊問證人之筆錄，以在
    檢察官或法官面前作成，並經踐行刑事訴訟法所定訊問證人
    之程序者為限，始得採為證據」，係以立法排除被告以外之
    人於警詢或檢察事務官調查中所為之陳述，得適用刑事訴訟
    法第159 條之2 、第159 條之3 及第159 條之5 規定之規定
    ，是證人於警詢時之陳述，於違反組織犯罪防制條例案件，
    即絕對不具有證據能力，自不得採為判決基礎；而上開組織
    犯罪防制條例第12條第1 項之規定，係排除一般證人於警詢
    陳述之證據能力之特別規定，然被告於警詢之陳述，對被告
    本身而言，則不在排除之列。準此，後述被告以外之人於警
    詢時之陳述，於被告違反組織犯罪防制條例部分，不具證據
    能力。
二、關於犯三人以上共同詐欺取財之供述證據部分：按上開組織
    犯罪防制條例第12條第1 項中段規定，係以犯罪組織成員犯
    該本條例之罪者，始足當之，至於所犯該條例以外之罪，其
    被告以外之人所為之陳述，自仍應依刑事訴訟法相關規定，
    定其得否為證據。而按被告以外之人於審判外之言詞或書面
    陳述，除法律有規定者外，不得作為證據，刑事訴訟法第15
    9 條第1 項固定有明文。又按當事人、代理人或辯護人於法
    院調查證據時，知有第159 條第1 項不得為證據之情形，而
    未於言詞辯論終結前聲明異議者，視為有前項之同意，同法
    第159 條之5 第2 項亦有明文。本院所引用具傳聞性質之各
    項證據資料，業據被告及辯護人於本院行準備程序時，就檢
    察官所提證據之證據能力均表示沒有意見，且經本院於審判
    期日依法踐行調查證據程序，檢察官、被告及辯護人於言詞
    辯論終結前，亦均未聲明異議，本院審酌結果，認上開證據
    資料製作時之情況，尚無違法不當及證明力明顯過低之瑕疵
    ，亦認為以之作為證據，應屬適當，依上開規定，應認有證
    據能力。
三、本判決所引用其餘所依憑判斷之非供述證據，亦無證據證明
    係違反法定程序所取得，或其他不得作為證據之情形，依刑
    事訴訟法第158 條之4 規定之反面解釋，亦均有證據能力。
貳、實體方面：
一、訊據被告固坦承有依江建俞之指示，轉帳、提領上開帳戶內
    金錢，並交給江建俞指定之人之事實(見本院審金字卷第124
    頁至第125頁)，惟矢口否認有何詐欺、洗錢及參與犯罪組織
    之犯行，其辯詞及辯護人之辯護意旨略以：被告之胞弟江建
    俞未經被告事前同意，擅自提供被告之金融帳戶供他人匯款
    ，嗣後並向被告佯稱匯入金額係友人黃盟強(於110年7月15
    日死亡，見本院金訴字卷第33頁)的醫療費用，但因為黃盟
    強在台無親無故，故請被告提供帳戶代收匯入款項，被告自
    無之犯罪故意云云。然查，上開事實，除據被告自承有依江
    建俞之指示，提領、轉帳上開帳戶內金錢，並將提領之金錢
    交給江建俞指定之人等語外，並有110年5月14日、110年5月
    18日監視錄影畫面翻拍照片、國泰世華取款憑證1張、110年
    5月13日監視錄影畫面翻拍照片、郵政存簿儲金提款單各1份
    、110年5月18日台新銀行取款憑條、監視錄影畫面光碟片各
    1份、上開國泰世華、台新銀行、郵局開戶資料暨交易明細
    、南投民族路郵局、士林社新里郵局局號資料各1份附卷可
    稽。而各被害人遭騙匯款之經過，則據證人即被害人劉玉禪
    、謝佩珊、侯佩妘、劉韋均、蔡美美、張秀蓮、林雨蓁、李
    佳蓉於警詢中指證數實，並有其等提供之對話紀錄、匯款紀
    錄各1份在卷可憑(以上卷證出處繁浩，詳細頁碼請見電子卷
    證索引)，此部分事實首堪認定。
二、被告雖否認犯行並以前詞置辯，然被告於110年5月18日之國
    泰世華取款憑證(見偵字第36507號卷第185頁)及110年5月14
    日台新銀行之取款憑條上(見偵字第38333號卷第127頁)，竟
    自行書寫取款用途為「裝潢金」、「裝潢費」，而非填寫「
    醫藥費」或「託收款」，被告顯有隱瞞金融機構之情，其辯
    詞之可信性令人質疑。況江建俞之友人黃盟強如真有醫藥費
    需求，大可以其自己的金融帳戶作為收款之用，又何必甘冒
    風險，輾轉委託友人之胞兄即被告代收鉅額款項？被告此部
    分辯詞顯有違常情。又據被告提出其與江建俞間之通訊紀錄
    ，均無提及江建俞委託被告代收友人黃盟強醫藥費用之事宜
    (見偵字第36507號卷第119頁以下)，被告自無法依此自圓其
    說，其所辯不足採信。再查，被告自承有高中畢業之學歷，
    並從事美髮業(見偵字第37419號卷第7頁)，當具有社會一般
    人之社會經驗以及常識。被告將不明來源之鉅額款項由其數
    個金融帳戶提領而出，再交給不詳人士，當能知悉此以涉及
    不法金流及犯罪事件。再者，近年來詐欺集團猖獗，民眾受
    騙案件層出不窮，政府亦再三宣導，衡情被告處理來路不明
    之款項時應更為謹慎小心，其竟未加查證，為江建俞提領大
    額款項，自難諉為不知其處理款項與詐欺集團有所關聯。被
    告主觀上對於其所參與者為詐欺集團，所負責之工作為洗錢
    車手，所處理之款項為詐欺所得等情，應有所認識。
三、再按共同正犯之意思聯絡，不限於事前有所協議，其於行為
    當時，基於相互之認識，以共同犯罪之意思參與者，亦無礙
    於共同正犯之成立；又按共同正犯之成立，祇須具有犯意之
    聯絡及行為之分擔，既不問犯罪動機起於何人，亦不必每一
    階段犯行，均須參與，若共同實施犯罪行為之人，在共同意
    思範圍內，各自分擔犯罪行為之一部，相互利用他人之行為
    ，以達其犯罪之目的，其成立不以全體均參與實施犯罪構成
    要件之行為為要件；參與犯罪構成要件之行為者，固為共同
    正犯；以自己共同犯罪之意思，參與犯罪構成要件以外之行
    為，或以自己共同犯罪之意思，事前同謀，而由其中一部分
    人實行犯罪之行為者，亦均應認為共同正犯，使之對於全部
    行為所發生之結果，負其責任；另共同正犯之意思聯絡，原
    不以數人間直接發生者為限，若有間接之聯絡者，亦包括在
    內（最高法院73年台上字第1886號判例、34年上字第862號
    判例、92年度台上字第2824號判決、77年台上字第2135號判
    例意旨參考）。詐欺集團為實行詐術騙取款項，並蒐羅、使
    用人頭帳戶以躲避追緝，各犯罪階段緊湊相連，係需多人縝
    密分工，相互為用，方能完成之集團性犯罪，雖各共同正犯
    僅分擔實行其中部分行為，仍應就全部犯罪事實共同負責；
    是以部分詐欺集團成員縱未直接對被害人施以詐術，如有接
    收人頭帳戶金融卡、測試、回報供為其他成員實行詐騙所用
    ，或配合提領款項，從中獲取利得，餘款交付其他成員等行
    為，所為均係該詐欺集團犯罪歷程不可或缺之重要環節，尤
    其是配合提領贓款，被害人遭詐欺集團詐騙後，雖已將款項
    匯入詐欺集團指定之人頭帳戶，但上開款項在詐欺集團成實
    際提領前，該帳戶隨時有被查覺而遭凍結之可能，故分擔提
    領詐騙所得贓款之「車手」，更是詐欺集團最終完成詐欺取
    財犯行之關鍵角色。是本案擔任「車手」工作之被告，於上
    開詐欺取財犯行中，係擔任不可或缺之角色，其可預見提供
    系爭帳戶資訊並提領款項之行為，有使詐欺集團躲避查緝之
    可能，竟仍決意依江建俞指示，提供帳戶資訊並提領款項並
    交付給詐欺集團成員，使本件詐欺集團得以順利完成詐欺取
    財之行為，足徵其係基於自己犯罪之意思參與該詐欺集團之
    分工，揆諸前開說明，就其參與之詐欺取財及洗錢犯行，應
    與本件詐欺集團其他成員論以共同正犯，而就各該犯行之全
    部犯罪事實共同負責。又據被告供述，被告認知之集團成員
    應至少有江建俞及出面向被告取款之人，應可認被告主觀上
    對於與其共犯本件詐欺取財犯行之人已達三人以上乙節確有
    所認知。被告雖亦否認基於參與犯罪組織之犯意，參與三人
    以上以實施詐術為手段具有持續性、牟利性而有結構性組織
    之詐欺集團云云，惟本件詐欺集團成員包含被告在內，至少
    有3 人以上，以如前述，又據該詐欺集團以通訊軟體詐欺之
    方式對各被害人行騙之模式，可知該詐欺集團具有相當時間
    之持續性，係具有持續性及牟利性之組織，顯非為立即實施
    犯罪而隨意組成之團體，自當知之甚明，堪認被告確有參與
    詐欺犯罪組織之行為至為灼然，其所為前揭所辯當屬推諉之
    詞，不足採信。
四、按洗錢防制法於105 年12月28日修正公布，並於106 年6月2
    8日生效施行。修正前該法將洗錢行為區分為將自己犯罪所
    得加以漂白之「為自己洗錢」及明知是非法資金，卻仍為犯
    罪行為人漂白黑錢之「為他人洗錢」兩種犯罪態樣，且依其
    不同之犯罪態樣，分別規定不同之法定刑度。惟洗錢犯罪本
    質在於影響合法資本市場並阻撓偵查，不因為自己或為他人
    洗錢而有差異，且洗錢之行為模式不祇一端，上開為自己或
    為他人洗錢之二分法，不僅無助於洗錢之追訴，且徒增實務
    事實認定及論罪科刑之困擾。故而為澈底打擊洗錢犯罪，新
    法乃將洗錢行為之處置、多層化及整合等各階段，全部納為
    洗錢行為，而於新法第2 條規定：「本法所稱洗錢，指下列
    行為：一、意圖掩飾或隱匿特定犯罪所得來源，或使他人逃
    避刑事追訴，而移轉或變更特定犯罪所得。二、掩飾或隱匿
    特定犯罪所得之本質、來源、去向、所在、所有權、處分權
    或其他權益者。三、收受、持有或使用他人之特定犯罪所得
    。」，且為避免舊法時期過度限縮洗錢犯罪成立之可能，亦
    模糊前置犯罪僅在對於不法金流進行不法原因之聯結而已，
    造成洗錢犯罪成立門檻過高，洗錢犯罪難以追訴。故新法就
    其中採取門檻式規範者，明定為最輕本刑為6 個月以上有期
    徒刑之罪，並將「重大犯罪」之用語，修正為「特定犯罪」
    ；另增列未為最輕本刑為6 個月以上有期徒刑之罪所涵括之
    違反商標法等罪，且刪除有關犯罪所得金額須在500 萬元以
    上者，始得列入前置犯罪之限制規定，以提高洗錢犯罪追訴
    之可能性。從而新法第14條第1 項所規範之一般洗錢罪，必
    須有第3 條規定之前置特定犯罪作為聯結，始能成立。以詐
    欺集團犯罪為例，詐欺集團向被害人施用詐術後，為隱匿其
    詐欺所得財物之去向，而令被害人將其款項轉入該集團所持
    有、使用之人頭帳戶，並由該集團所屬之車手前往提領詐欺
    所得款項得逞，檢察官如能證明該帳戶內之資金係本案詐欺
    之特定犯罪所得，則車手將款項提領、轉交之行為，即已該
    當於新法第14條第1 項之一般洗錢罪。被告為詐欺集團提領
    贓款，實施製造犯罪所得資金之斷點，使偵查機關查緝提供
    金融帳戶之人外，難以再向上溯源，並使其餘集團共犯得以
    經由直接消費、處分之虛假交易外觀掩飾不法金流移動，自
    無法將之定性為單純犯罪後處分贓物之行為，被告本案所為
    已有掩飾、隱匿特定犯罪所得去向、所在，而移轉詐欺取財
    之特定犯罪所得之行為無誤，自應論以洗錢防制法第14條第
    1 項之一般洗錢罪（最高法院109 年度台上字第1680號刑事
    判決同此意旨) 。
五、綜上所述，本案事證已臻明確，被告上揭辯解尚不足採，其
    上開犯行均堪認定，應依法論科。
六、論罪科刑：
  ㈠核被告所為，均係犯組織犯罪防制條例第3條第1項後段之參
    與犯罪組織罪及刑法第339條之4 第1 項第2 款之三人以上
    共同詐欺取財罪、洗錢防制法第14條第1 項之一般洗錢罪。
    被告與江建俞及上開詐欺集團成員間，就上開罪行，有犯意
    聯絡及行為分擔部分，應論以共同正犯。被告以一行為同時
    觸犯參與組織罪、洗錢罪、加重詐欺取財3罪名，應依刑法
    第55條前段想像競合犯規定，從一重之加重詐欺取財罪處斷
    。被告詐欺如附表一所示之8名被害人之各行為，犯意各別
    ，行為互殊，應分論併罰。
  ㈡爰以行為人之責任為基礎，審酌被告應江建俞之邀，參與詐
    欺集團，以提供金融帳戶及領款之方式遂行對各被害人詐欺
    取財行為，造成其等受有財產上損失，危害社會治安甚鉅，
    本應嚴懲，然本案無證據證明被告個人有獲得不法所得，且
    被告對於其客觀上提供帳戶及領取贓款之犯罪事實尚能坦承
    ，並且與被害人蔡美美、李佳蓉成立調解，並賠償完畢，有
    本院調解筆錄可查，並與被害人劉玉禪、侯佩妘、劉韋均、
    張秀蓮私下和解並賠償完畢，有和解書及匯款申請書各１份
    在卷可佐（見本院金訴字卷第95頁以下），足認被告犯後態
    度良好，並已彌補大部分被害人所受之損害，並兼衡被告在
    本案犯罪中所扮演之角色，以及被告之智識程度、生活狀況
    等一切情狀，就被告各次犯行分別量處如主文所示之刑，並
    定其應執行刑。再查，被告前未曾受任何有期徒刑以上刑之
    宣告，此有臺灣高等法院被告前案紀錄表附卷可憑，本院審
    酌被告犯後已盡力與大多數被害人達成和解並且賠償完畢，
    犯後態度良好，顯有悔意，及姑念被告並無曾受任何有期徒
    刑以上刑之宣告之前科紀錄，可認被告經此偵審及科刑教訓
    ，自當知所惕勉而無虞再犯，本院綜核各情認上開有期徒刑
    之宣告，已足策其自新，其所宣告之刑，以暫不執行為適當
    ，併依法諭知緩刑5年，並為促使被告日後更加注意行為規
    範，勿再犯同性質之犯行，造成社會秩序危害，認應課予一
    定條件之緩刑負擔，期能從中記取教訓，時時警惕，避免再
    度犯罪，爰依刑法第74條第2 項第5 款規定，並命其於本判
    決確定之日起3年內，應依執行檢察官命令，向指定之政府
    機關、政府機構、行政法人、社區或其他符合公益目的之機
    構或團體提供240小時之義務勞務，並依刑法第93條第1 項
    第2 款規定，諭知被告應於緩刑期間均交付保護管束，以觀
    後效，並促其於緩刑期間徹底悔過。另被告上揭所應履行之
    義務，乃緩刑宣告附帶條件，依刑法第75條之1 第1 項第4 
    款之規定，違反上開負擔情節重大，足認原宣告之緩刑難收
    其預期效果，行刑罰之必要者，得撤銷緩刑之宣告，希被告
    嚴格遵守規範，切勿自誤，附此說明。
  ㈢本案不宣告強制工作之理由：按組織犯罪防制條例第 3  條
    第 3  項規定：「犯第 1  項之罪者，應於刑之執行前，令
    入勞動場所，強制工作，其期間為 3  年。」就受處分人之
    人身自由所為限制，違反憲法比例原則及憲法明顯區隔原則
    之要求，與憲法第 8 條保障人身自由之意旨不符，應自本
    解釋公布之日起失其效力，司法院大法官釋字第812號解釋
    文已有明文。故本件被告觸犯組織犯罪防制條例之部分，自
    無須宣告強制工作，併此敘明。
七、不予沒收之說明：
  ㈠按「犯第14條之罪，其所移轉、變更、掩飾、隱匿、收受、
    取得、持有、使用之財物或財產上利益，沒收之；犯第15條
    之罪，其所收受、持有、使用之財物或財產上利益，亦同」
    ，洗錢防制法第18條第1項定有明文。惟因洗錢行為之標的
    是否限於行為人者始得宣告沒收，法無明文，是倘法條未規
    定「不問屬於犯罪行為人與否均沒收」時，自仍以屬於被告
    所有者為限，始應予沒收。因此，被告將贓款交給詐欺集團
    上游之部分，已非屬於被告所有，亦無證據證明被告就此等
    款項具有事實上之管領處分權限，參酌上開所述，無從就此
    部分依洗錢防制法第18條第1項或刑法第38條之1第1項前段
    規定對被告宣告沒收，附此敘明。
  ㈡又被告所有之上述帳戶，雖均係供犯本案所用之物，但現已
    遭到示警凍結，無法再為不法用途，且單獨存在不具刑法上
    之非難性，倘予沒收，除另使刑事執行程序開啟之外，對於
    被告犯罪行為之不法、罪責評價並無影響，復就沒收制度所
    欲達成之社會防衛目的亦無任何助益，欠缺刑法上重要性。
    是本院認上開物品均無沒收或追徵之必要，爰依刑法第38條
    之2第2 項規定，均不予宣告沒收。
據上論斷，依刑事訴訟法第299 條第1 項前段，判決如主文。
本案經檢察官賴穎穎提起公訴，檢察官李信龍到庭執行職務。
中    華    民    國   111    年    8     月    30    日
                    刑事第九庭審判長法  官  陳品潔
　　　　　　　　　　　　　　　　　　法  官  蔣彥威
　　　　　　　　　　　　　　　　　　法  官  王鐵雄
以上正本證明與原本無異。
如不服本判決應於收受判決後20日內向本院提出上訴書狀，並應
敘述具體理由。其未敘述上訴理由者，應於上訴期間屆滿後20日
內向本院補提理由書(均須按他造當事人之人數附繕本)「切勿逕
送上級法院」。 
　　　　　　　　　　　　　　　      書記官　韓宜妏
中　　華　　民　　國　　111 　年　　8 　　月　　30　　日
附錄本案論罪科刑法條全文：
組織犯罪防制條例第3條
發起、主持、操縱或指揮犯罪組織者，處 3 年以上 10 年以下
有期徒刑，得併科新臺幣 1 億元以下罰金；參與者，處 6 月以
上 5 年以下有期徒刑，得併科新臺幣 1 千萬元以下罰金。但參
與情節輕微者，得減輕或免除其刑。
具公務員或經選舉產生之公職人員之身分，犯前項之罪者，加重
其刑至二分之一。
犯第 1 項之罪者，應於刑之執行前，令入勞動場所，強制工作
，其期間為 3 年。
前項之強制工作，準用刑法第 90 條第 2 項但書、第 3 項及第
98 條第 2 項、第 3 項規定。
以言語、舉動、文字或其他方法，明示或暗示其為犯罪組織之成
員，或與犯罪組織或其成員有關聯，而要求他人為下列行為之一
者，處 3 年以下有期徒刑，得併科新臺幣 3 百萬元以下罰金：
一、出售財產、商業組織之出資或股份或放棄經營權。
二、配合辦理都市更新重建之處理程序。
三、購買商品或支付勞務報酬。
四、履行債務或接受債務協商之內容。
前項犯罪組織，不以現存者為必要。
以第 5 項之行為，使人行無義務之事或妨害其行使權利者，亦
同。
第 5 項、第 7 項之未遂犯罰之。
洗錢防制法第14條
有第二條各款所列洗錢行為者，處 7 年以下有期徒刑，併科新
臺幣 5 百萬元以下罰金。
前項之未遂犯罰之。
前二項情形，不得科以超過其特定犯罪所定最重本刑之刑。
中華民國刑法第339條之4
犯第339 條詐欺罪而有下列情形之一者，處1 年以上7 年以下有
期徒刑，得併科1 百萬元以下罰金：
一、冒用政府機關或公務員名義犯之。
二、三人以上共同犯之。
三、以廣播電視、電子通訊、網際網路或其他媒體等傳播工具，
    對公眾散布而犯之。
前項之未遂犯罰之。

附表一
編號 告訴人（被害人） 詐騙方式 匯款時間  匯款金額（新臺幣）、匯入帳戶 一 劉玉禪  於110年4月某日起至110年5月14日止間，利用Facebook社群軟體、LINE通訊軟體及於電話中，向被害人劉玉禪佯稱為澳門某公益彩券員工，知悉彩券開獎內幕，一起簽樂透已中獎1億多元，惟因中獎金額過於龐大，需依指示匯款給金管局設安全保護等語。 110年5月14日上午9時54分 90萬元 上開國泰世華帳戶 二 謝佩珊 於110年4月某日起至110年6月9日止間，利用PAIRS交友軟體、LINE通訊軟體，向告訴人謝佩珊佯稱使用「新葡京國際娛樂城」網站，並依指示匯款可投資獲利等語。 110年5月18日上午11時45分 50萬元 上開國泰世華帳戶 三 侯佩妘 於110年4月某日起至110年5月14日止間，利用Facebook社群軟體、LINE通訊軟體，向告訴人侯佩妘佯稱會在泰國辦理布施法會增加福報，且代為購買台灣彩券業已中頭獎800萬元，惟需依指示匯款以支付泰國布施法會費用等語。 110年5月12日下午1時50分 6萬3,680元 上開郵局帳戶 四 張秀蓮 於110年4月27日起至110年5月26日止間，利用Facebook社群軟體、LINE通訊軟體，向告訴人張秀蓮佯稱為泰國大師，依指示匯款即可求財，且告訴人張秀蓮一匯款即中今彩539頭獎等語。 110年5月12日下午3時 1萬8,300元 上開郵局帳戶 五 劉韋均 於110年4月9日起至110年7月16日止間，利用LINE通訊軟體，向告訴人劉韋均佯稱為科興疫苗研發管理員，依指示匯款可投資獲利等語。 110年5月14日上午11時10分 96萬元 上開台新銀行帳戶 六 蔡美美 於110年4月某日起至110年5月18日止間，利用Facebook社群軟體及於電話中，向告訴人蔡美美佯稱在澳門旅遊公司上班，公司副總可控制開獎號碼，依指示匯款即可投資獲利等語。 110年5月18日上午10時27分 100萬元 上開台新銀行帳戶 七 林雨蓁 於109年12月11日起至110年10月6日止間，利用Facebook社群軟體、LINE通訊軟體，向告訴人林雨蓁佯稱在依指示匯款可代點光明燈、消災祈福等語。 110年5月12日下午1時38分 10萬2,000元 上開郵局帳戶 八 李佳蓉 於110年5月3日起至110年5月14日止間，利用Facebook社群軟體、LINE通訊軟體，向被害人李佳蓉佯稱為宋猜大師、威大師，依指示匯款即可詢問身體健康、財運狀況等語。 110年5月12日下午2時39分 1萬8,000元 上開郵局帳戶 

附表二
編號 提領時間 提領/轉匯地點 提領/轉匯款項 提領/匯出帳戶  一 110年5月14日上午11時33分 桃園市○○區○○○街000號 90萬元 上開國泰世華帳戶  二 110年5月18日下午2時32分 桃園市○○區○○路000號 50萬元 上開國泰世華帳戶  三 110年5月12日下午6時5分 不詳 2萬12元 上開郵局帳戶  四 110年5月13日中午12時9分 桃園市○○區○○街00號 49萬1,500元 上開郵局帳戶  五 110年5月14日上午11時51分 不詳 96萬元 上開台新銀行帳戶  六 110年5月18日下午7時47分起至同日下午51分止 不詳 3萬元 3萬元 3萬元 3萬元 3萬元 上開台新銀行帳戶  七 110年5月18日下午7時55分、110年5月19日凌晨0時35分 不詳 20萬元 20萬元 （此2筆款項均轉匯至上開國泰世華帳戶） 上開台新銀行帳戶  八 110年5月18日下午8時35分、同日下午8時36分 不詳 10萬元 10萬元 上開國泰世華帳戶  九 110年5月19日凌晨0時52分、同日凌晨0時54分 不詳 10萬元 10萬元 上開國泰世華帳戶  十 110年5月19日凌晨0時46分起至110年5月19日凌晨0時49分止 不詳 3萬元 3萬元 3萬元 3萬元 3萬元 上開台新銀行帳戶 十一 110年5月19日上午10時17分 不詳 30萬23元 （結清） 上開台新銀行帳戶 十二 110年5月19日上午9時27分 桃園市○○ 區○○○路0段0號 20萬40元 （結清） 上開國泰世華銀行帳戶